【裁判字號】    91,上訴,3794
【裁判日期】    920307
【裁判案由】    公共危險
【裁判全文】
臺灣高等法院刑事判決                  九十一年度上訴字第三七九四號
    上  訴  人
    即  被  告  丙○○
    指定辯護人  本院甲○辯護人  李廣澤
右上訴人，因公共危險案件，不服臺灣桃園地方法院九十一年度訴字第五０九號，中
華民國九十一年九月二十五日第一審判決（起訴案號：臺灣桃園地方法院檢察署九十
一年度偵字第一七七三號）提起上訴，本院判決如左：
    主    文
上訴駁回。
    事實及理由
一、本案經本院審理結果，第一審認被告丙○○犯刑法第一百七十三條第三項、第一
    項之放火燒燬現供人使用之住宅未遂罪，判處有期徒刑壹年拾月，認事用法及量
    刑均無不當，應予維持，並引用第一審判決書記載之事實、證據及理由。
二、被告上訴意旨否認故意縱火，辯稱僅係一般失火，當時已經喝醉，不知道為何發
    生火災，如是故意放火，不可能將自己關在屋內云云，指摘原判決不當。
三、查被告與友人胡永正、陳明欽在外飲酒，返家後與胡永正繼續喝酒，其間接獲妻
    子乙○○電話後，即將胡永正及其子洪嘉良趕離住處而將房門關閉，業據被告之
    子洪嘉良於原審證述明確；證人陳明欽於原審證稱：「我與被告是同事，都是作
    水電的，當天晚上我與被告在距離他住處走路約三、四分鐘的小吃店吃飯，因為
    那時他老婆離家，所以他心情不好，後來他就與另一名同事胡永正回去他家繼續
    喝酒，我則返回自家沒一起去，後來我是十點左右接到胡永正的電話說被告將他
    與兒子趕到外面，並且把門反鎖，要我過去看，我趕到現場時，看到胡永正及被
    告兒子都在外面，門還是鎖著，這時窗戶已經冒煙，被告兒子向我說是因為他母
    親與被告講電話講很久在吵架，一講完電話被告就將他及胡永正趕出來．．．」
    等語；查被告趕走胡永正、洪嘉良後，屋內並無他人，且被告於鄰居及警消人員
    救火時，曾當場表明係其縱火等情，亦據證人即被告友人陳明欽、警消人員張紘
    溢、劉建圻、黃士榮、郭明欽及協助滅火之鄰居藍正傑、何逢義、吳建雄等人分
    別於原審偵審中證述綦詳。綜合各情，被告應係縱火而非失火，應可認定。被告
    辯稱其係酒醉云云，查被告於獲案後經警酒測其呼氣酒精濃度固高達每公升一點
    二五毫克，惟依其行為前仍能將胡永正、洪嘉良趕離住處並關閉門戶，顯見其意
    識清楚，自不得藉此卸免刑責。原審綜合全部卷證，認被告係自首且係未遂犯，
    而兩減其刑，量處有期徒刑壹年拾月，認事用法及量刑均無不當，被告上訴，核
    無理由，應該駁回。
四、據上論斷，應依刑事訴訟法第三百七十三條、第三百六十八條，判決如主文。
本案經檢察官蔡薰慧到庭執行職務。
中    華    民    國    九十二    年      三        月        七        日
                            臺灣高等法院刑事第四庭
                                審判長法  官  蔡  永  昌
                                      法  官  徐  昌  錦
                                      法  官  陳  榮  和
右正本證明與原本無異。
如不服本判決應於收受送達後十日內向本院提出上訴書狀，其未敘述上訴之理由者並
得於提起上訴後十日內向本院補提理由書（均須按他造當事人之人數附繕本）。
                                      書記官  劉  麗  芬
中    華    民    國    九十二    年      三        月        十一      日
附錄本案論罪科刑法條：
刑法第一百七十三條第一、三項
放火燒燬現供人使用之住宅或現有人所在之建築物、礦坑、火車、電車或其他供水、
陸、空公眾運輸之舟、車、航空機者，處無期徒刑或七年以上有期徒刑。
失火燒燬前項之物者，處一年以下有期徒刑、拘役或五百元以下罰金。
第一項之未遂犯罰之。
預備犯第一項之罪者，處一年以下有期徒刑、拘役或三百元以下罰金。


司法院資訊處製作；財團法人民間司法改革基金會備份。
